臺灣臺中地方法院刑事判決　　　　　　　96年度易緝字第82號
公　訴　人　臺灣臺中地方法院檢察署檢察官
被　　　告　甲○○
　　　　　　　　　　（現另案於臺灣臺中監獄執行中）
上列被告因違反毒品危害防制條例案件，經檢察官提起公訴（九
十四年度毒偵字第五六六八號），被告於本院準備程序就被訴事
實為有罪之陳述，經本院合議庭裁定改行簡式審判程序，判決如
下：
    主　　文
甲○○連續施用第二級毒品，累犯，處有期徒刑捌月。
    犯罪事實
一、甲○○前於民國八十二年間因違反肅清煙毒條例案件，經臺
    灣高等法院臺中分院判處有期徒刑三年六月確定，送監執行
    ，於八十四年十二月二十二日縮短刑期假釋付保護管束，復
    於八十六年間因犯妨害自由案件，經臺灣高等法院臺中分院
    判處有期徒刑一年八月確定，前開假釋亦經撤銷，送監接續
    執行，於八十八年十一月三十日縮短刑期假釋出監，而於九
    十年一月六日縮刑期滿未經撤銷假釋，刑期以已執行完畢論
    。另其於九十年間因施用毒品案件，經本院裁定令入勒戒處
    所觀察、勒戒後，認有繼續施用傾向，再經本院裁定令入戒
    治處所強制戒治，於九十一年八月二十九日強制戒治期滿執
    行完畢。詎甲○○仍不知悔悟，基於施用第二級毒品甲基安
    非他命之概括犯意，自九十四年七、八月間起至同年九月五
    日十八時止，在臺中市○○街五號友人住處，以將甲基安非
    他命置於玻璃管吸食器內點火燒烤後吸其煙氣方式，連續施
    用第二級毒品甲基安非他命多次，平均每星期施用一次。嗣
    經警於九十四年九月七日十六時三十分，在上開地點查獲。
二、案經臺中市警察局第一分局臺灣臺中地方法院檢察署檢察官
    偵查起訴。
    理    由
一、訊據被告甲○○對於前揭犯罪事實均坦承不諱，且被告為警
    查獲後所採集之尿液，經以氣相層析質譜儀（即ＧＣ／ＭＳ
    ）方法檢驗結果，確呈第二級毒品甲基安非他命代謝物之安
    非他命、甲基安非他命陽性反應等情，有中山醫學大學附設
    醫院藥物濫用檢測中心確認檢驗結果報告一份附卷足憑。查
    被告曾於九十年間因施用毒品案件，經本院裁定令入勒戒處
    所觀察、勒戒後，認有繼續施用傾向，再經本院裁定令入戒
    治處所強制戒治，於九十一年八月二十九日強制戒治期滿執
    行完畢，此有臺灣高等法院被告前案紀錄表及臺灣臺中地方
    法院檢察署刑案資料查註紀錄表各一份在卷可參，其於強制
    戒治執行完畢後五年內再犯本件施用第二級毒品罪，依毒品
    危害防制條例第二十三條第二項之規定，即應依法追訴。被
    告自白核與事實相符，事證明確，其犯行洵堪認定。
二、核被告所為，係犯毒品危害防制條例第十條第二項之施用第
    二級毒品罪。被告為供施用而持有第二級毒品，其持有第二
    級毒品之低度行為，已為施用第二級毒品之高度行為所吸收
    ，不另論罪。被告先後多次施用甲基安非他命犯行，時間緊
    接，犯罪構成要件相同，顯係基於概括犯意為之，應依刑法
    第五十六條連續犯之規定各論以一罪，並加重其刑【被告行
    為後，刑法第五十六條連續犯之規定，業於九十四年二月二
    日修正公布刪除，並於九十五年七月一日施行，則被告之犯
    行，因行為後新法業已刪除連續犯之規定，此刪除雖非犯罪
    構成要件之變更，但顯已影響行為人刑罰之法律效果，自屬
    法律有變更，依新法第二條第一項規定，比較新、舊法結果
    ，仍應適用較有利於被告之行為時法律即舊法論以連續犯（
    最高法院九十五年第八次刑事庭會議決議參照）】。且查，
    被告前於八十二年間因違反肅清煙毒條例案件，經臺灣高等
    法院臺中分院判處有期徒刑三年六月確定，送監執行，於八
    十四年十二月二十二日縮短刑期假釋付保護管束，復於八十
    六年間因犯妨害自由案件，經臺灣高等法院臺中分院判處有
    期徒刑一年八月確定，前開假釋亦經撤銷，送監接續執行，
    於八十八年十一月三十日縮短刑期假釋出監，而於九十年一
    月六日縮刑期滿未經撤銷假釋，刑期以已執行完畢論，此有
    臺灣高等法院被告前案紀錄表及臺灣臺中地方法院檢察署刑
    案資料查註紀錄表各一份在卷可憑，其於受有期徒刑執行完
    畢後五年以內，故意再犯本件有期徒刑以上之罪，為累犯，
    應依刑法第四十七條第一項之規定加重其刑【按刑法第二條
    第一項之規定，係規範行為後「法律變更」所生新舊法比較
    適用之準據法，故被告行為後刑法條文之修正，對於被告並
    無有利或不利之情形者（例如新舊法處罰輕重相同，犯罪構
    成要件亦無寬嚴之別等），即無適用修正後刑法第二條第一
    項之規定比較新舊法適用之問題。本件被告行為後，刑法第
    四十七條於九十四年二月二日修正公布，於九十五年七月一
    日施行，新刑法第四十七條雖將舊刑法修正限制為受徒刑之
    執行完畢，或一部之執行而赦免後，五年以內「故意」再犯
    有期徒刑以上之罪者，始成立累犯。但新舊刑法之規定，對
    於本件被告「故意」犯施用第二級毒品罪，亦無所謂「有利
    或不利」之情形，依上說明，應無適用修正後刑法第二條第
    一項之規定比較新舊法適用之問題，即應適用裁判時法即修
    正後刑法第四十七條第一項之規定論以累犯，最高法院九十
    五年度臺上字第五五八九號判決、九十五年度臺上字第五五
    九九號判決、九十五年第二十一次刑事庭會議九十五年刑議
    字第六號決議參照】，並遞加重之。爰審酌被告前因施用毒
    品犯行曾經強制戒治，竟又再施用毒品不輟，無視於毒品對
    於自身健康之戕害及國家對於杜絕毒品犯罪之禁令，且前亦
    因違反毒品危害防制條例案經本院判決有期徒刑五月確定後
    尚未執行前，即再犯本件施用第二級毒品之犯行，惡性非輕
    ，即其本件施用期間非長，且事後坦承犯行，再本於施用毒
    品犯罪之人，亦為「病人」之考量等一切情狀，量處如主文
    所示之刑。
據上論斷，應依刑事訴訟法第二百七十三條之一第一項、第二百
九十九條第一項前段，毒品危害防制條例第十條第二項，刑法第
二條第一項前段、第十一條、修正前刑法第五十六條、刑法第四
十七條第一項，判決如主文。
中　　華　　民　　國　　96　　年　　 3　　月　　16　　日
                  刑事第六庭    法  官  戴博誠
上正本證明與原本無異。
如不服本判決，應於送達後十日內向本院提出上訴狀（須附繕本
），上訴於臺灣高等法院臺中分院。
                                書記官  林政佑
中　　華　　民　　國　　96　　年　　 3　　月　　16　　日
【附錄論罪科刑法條】
毒品危害防制條例第十條第二項：
施用第二級毒品者，處三年以下有期徒刑。
